臺灣臺南地方法院柳營簡易庭民事判決
110年度營簡字第447號
原      告  良京實業股份有限公司

法定代理人  平川秀一郎



訴訟代理人  吳政諺  
被      告  謝木生  
上列當事人間請求返還借款事件，經本院於民國110年11月10日
言詞辯論終結，判決如下：
    主  文
被告應給付原告新臺幣肆拾捌萬壹仟零捌拾壹元，及其中新臺幣
壹拾壹萬肆仟貳佰貳拾柒元自民國九十六年十月一日起至清償日
止，按週年利率百分之十五計算之利息，暨自民國九十六年十一
月二日起至民國一百零四年八月三十一日止，逾期在六個月以內
者，按上開利率百分之十，逾期超過六個月者，按上開利率百分
之二十計算之違約金；其中新臺幣叁拾貳萬貳仟柒佰伍拾伍元自
民國九十五年十月二十五日起至清償日止，按週年利率百分之十
三點一一四計算之利息，暨按上開利率百分之二十計算之違約金
。
訴訟費用由被告負擔。
本判決得假執行。
    事實及理由
壹、程序方面：
一、本件被告未於言詞辯論期日到場，核無民事訴訟法第386條
    各款所列情形，爰依原告之聲請，由其一造辯論而為判決。
二、按訴狀送達後，原告不得將原訴變更或追加他訴，但擴張或
    減縮應受判決事項之聲明者，不在此限，民事訴訟法第255
    條第1項第3款定有明文。本件原告起訴時第1項聲明原為：
    被告應給付原告新臺幣（下同）114,227元，及自民國96年1
    0月1日起至清償日止，按週年利率百分之15計算之利息，暨
    自96年11月2日起至清償日止，逾期在6個月以內者，按上開
    利率百分之10，逾期超過6個月者，按上開利率百分之20計
    算之違約金。嗣訴狀送達後，於110年11月10日本院審理時
    將其中違約金請求起迄期間變更為自96年11月2日起至104年
    8月31日止（見本院卷第62頁），核屬減縮應受判決事項之
    聲明，揆之前開法律規定，自應准許。
貳、實體方面：
一、原告主張：
  ㈠被告前向訴外人泛亞商業銀行股份有限公司（下稱泛亞銀行
    ）申請現金卡使用，並簽訂魔力現金卡申請書（下稱系爭泛
    亞銀行契約），約定被告得持該卡於200,000元之額度範圍
    內向泛亞銀行借用現金循環使用，借款期間自泛亞銀行核准
    本件信用貸款之日起為期1年，借款期間屆滿時，如借款人
    未於借款期間屆滿前為不續約之書面通知，並經泛亞銀行審
    核同意者，視為以系爭泛亞銀行契約同一內容展期1年，其
    後每年屆期時亦同，並約定借款利率以週年利率百分之15計
    算。另依系爭泛亞銀行契約第8條、第11條第1款約定，倘逾
    期償還本息或本息合佔超過額度未立即償還超過之數額時，
    願按貸款總餘額自應償還日起，逾期6個月以內部分照原約
    定利率百分之10，逾期超過6個月部分，依原約定利率百分
    之20計付違約金；如有任何1宗債務不依約清償本金時，無
    須事先通知或催告，債務視為全部到期。詎被告未依約履行
    繳款義務，依系爭泛亞銀行契約第11條第1款約定，喪失期
    限利益。嗣泛亞銀行申請變更公司名稱為寶華商業銀行股份
    有限公司（下稱寶華銀行），並經經濟部於93年3月19日核
    准在案，寶華銀行復於97年4月29日將上開債權讓與原告。
    被告迄今尚積欠原告本金114,227元，及自96年10月1日起至
    清償日止，按週年利率百分之15計算之利息，暨自96年11月
    2日起至清償日止，逾期在6個月以內者，按上開利率百分之
    10，逾期超過6個月者，按上開利率百分之20計算之違約金
    未清償。
  ㈡被告復向訴外人慶豐商業銀行股份有限公司（下稱慶豐銀行
    ）申請個人信用貸款，並簽訂貸款契約（下稱系爭慶豐銀行
    契約），約定借款金額為380,000元，借用期間自94年5月27
    日起至97年5月27日止為期3年，並約定在94年8月27日前按
    週年利率百分之3固定計息，其後按慶豐銀行放款基準利率
    加計週年利率百分之8.75即週年利率百分之13.114計算利息
    。依系爭慶豐銀行契約第6條、第9條第1款約定，如延遲還
    本付息時，自逾期日起在6個月以內者，按約定利率百分之1
    0，逾期超過6個月部分，按約定利率百分之20加計違約金；
    若有任何1宗債務不依約清償本金時，無須事先通知或催告
    ，債務視為全部到期。詎被告未依約履行繳款義務，依系爭
    慶豐銀行契約第9條第1款約定，喪失期限利益。嗣慶豐銀行
    於95年10月31日將上開債權讓與訴外人慶銀資產管理股份有
    限公司，該公司再於98年3月31日將上開債權讓與原告。被
    告迄今尚積欠原告含本金及債權讓與前已到期之利息、違約
    金合計366,854元，及其中本金322,755元自95年10月25日起
    至清償日止，按週年利率百分之13.114計算之利息，暨按上
    開利率百分之20計算之違約金未清償。
  ㈢爰依系爭泛亞銀行契約、系爭慶豐銀行契約及債權讓與之法
    律關係，提起本件訴訟等語。並聲明：
  ⒈被告應給付原告114,227元，及自96年10月1日起至清償日止
    ，按週年利率百分之15計算之利息，暨自96年11月2日起至1
    04年8月31日止，逾期在6個月以內者，按上開利率百分之10
    ，逾期超過6個月者，按上開利率百分之20計算之違約金。
  ⒉被告應給付原告366,854元，及其中322,755元自95年10月25
    日起至清償日止，按週年利率百分之13.114計算之利息，暨
    按上開利率百分之20計算之違約金。
二、被告經合法送達，未於言詞辯論期日到場，亦未提出書狀作
    何聲明或陳述。
三、本件原告主張之事實，業據提出魔力現金卡申請書暨約定條
    款影本1份、分攤表列印1份、股份有限公司變更登記表、債
    權讓與證明書暨債權讓與金額表、債權讓與公告報紙、貸款
    契約影本各1份、交易明細查詢列印1份、放款基準利率歷次
    調整明細表、債權讓與證明書、債權讓與證明書暨債權本金
    餘額明細表、債權讓與通知信函、被告戶籍謄本影本各1份
    為證（見本院卷第17頁至第43頁）。且被告已於相當時期受
    合法之通知，而於言詞辯論期日不到場，亦未提出準備書狀
    爭執，依民事訴訟法第436條第2項準用同法第280條第3項，
    再準用同條第1項之規定，視同自認。本院核閱原告所提上
    開證物均與原告所述相符，自堪信其主張為真實。從而，原
    告本於系爭泛亞銀行契約、系爭慶豐銀行契約及債權讓與之
    法律關係，請求被告清償如主文第1項所示之金額、利息及
    違約金，均有理由，應予准許。
四、本件係就民事訴訟法第427條第1項規定簡易訴訟事件所為被
    告敗訴之判決，爰依同法第389條第1項第3款之規定職權宣
    告假執行。
五、據上論結，本件原告之訴為有理由，依民事訴訟法第436條
    第2項、第385條第1項前段、第78條、第389條第1項第3款，
    判決如主文。
中　　華　　民　　國　　110 　年　　11　　月　　17　　日
                  柳營簡易庭    法  官  徐安傑
以上為正本係照原本作成。
被告如不服本判決，應於送達後20日內，向本院提出上訴狀並表
明上訴理由，如於本判決宣示後送達前提起上訴者，應於判決送
達後20日內補提上訴理由書（須附繕本）。如委任律師提起上訴
者，應一併繳納上訴審裁判費。
中　　華　　民　　國　　110 　年　　11　　月　　17　　日
 　　　　　 　　　　　　　　　　書記官  吳昕儒